【裁判字號】    97,易,349
【裁判日期】    970520
【裁判案由】    竊盜
【裁判全文】
臺灣屏東地方法院刑事判決               97年度易字第349號
公  訴  人  臺灣屏東地方法院檢察署檢察官
被      告  甲○○
                    （另案
上列被告因竊盜案件，經檢察官提起公訴（97年度偵字第1156號
），改依簡式審判程序審理，判決如下：
    主  文
甲○○犯踰越牆垣竊盜罪，累犯，處有期徒刑捌月。
    事  實
一、甲○○前於民國91年間因竊盜案件，經本院潮州簡易庭於92
    年1 月21日以91年度潮簡字第512 號判決判處有期徒刑3 月
    確定，甲○○於92年4 月7 日入監執行，復於92年7 月6日
    執行完畢，隔日出監；復於93年間因竊盜及詐欺等案件，經
    本院分別以93年度易字第597 號判決及95年度易字第640 號
    判決判處有期徒刑2 年及有期徒刑6 月，嗣經本院以96年度
    聲減字第1691號裁定定其減刑後之應執行刑為有期徒刑2 年
    2 月確定在案，甲○○於96年9 月21日因縮短刑期假釋出監
    ，假釋期間付保護管束，應於97年3 月10日保護管束期間期
    滿。詎甲○○尚在上開假釋期間內，竟仍不知悔改，於96年
    12月14日下午4 時25分許，乘無人查覺之際，單獨1 人翻牆
    進入坐落於屏東縣東港鎮○○○段第414 之202 號倉庫，徒
    手竊取乙○○所有之白鐵洗碗槽1 個、短鐵管3 台斤，得手
    後售予不知情之張建中，嗣經警調閱竊盜現場監視器循線查
    獲。
二、案經屏東縣警察局東港分局報請臺灣屏東地方法院檢察署檢
    察官偵查起訴。
    理  由
一、本件被告甲○○犯係死刑、無期徒刑、最輕本刑為3 年以上
    有期徒刑以外之罪，其於本院準備程序中就前揭被訴事實為
    有罪之陳述，經告知簡式審判程序之旨，並聽取其與公訴人
    之意見後，認無不得或不宜改依簡式審判程序進行之處，爰
    依刑事訴訟法第273 條之1 第1 項、第284 條之1 ，改依簡
    式審判程序審理；又簡式審判程序之證據調查，依刑事訴訟
    法第273 條之2 規定，不受同法第159 條第1 項審判外陳述
    排除之限制，再被告對於卷內之各項證據，亦不爭執證據能
    力，故卷內所列之各項證據，自得作為證據，合先敘明。
二、上開犯罪事實，業據被告於警訊、偵查及本院審理中均坦承
    不諱，核與證人乙○○、張建中於警詢中證述之情節相符，
    並有金鑫商行收受舊貨登簿單、車籍查詢單、監視器翻拍照
    片及現場照片14幀在卷可稽，足見被告之自白確與事實相符
    ，應可採信。是本件事證明確，被告上開犯行，洵堪認定。
三、核被告所為，係犯刑法第321 條第1 項第2 款之加重竊盜罪
    。查被告有事實欄所載論罪科刑執行之情形，此有臺灣屏東
    地方法院檢察署刑案資料查註紀錄表及臺灣高等法院被告前
    案紀錄表各1 份在卷可查，其受有期徒刑執行完畢後，5 年
    之內再犯有期徒刑以上刑之本罪，為累犯，應依刑法第47條
    第1 項規定加重其刑。爰審酌被告為67年2 月6 日出生，教
    育程度為國中畢業，此有警詢資料在卷可稽；被告犯罪時為
    有智識之成年人，正值青壯之年，不思以正途謀生，猶因不
    勞而獲之心態，竊取他人之財物變賣得款花用，侵害他人財
    產安全，行為實不足取，且有多次竊盜前科，素行不佳，被
    告尚在假釋期間，竟以踰越牆垣之手段竊取他人財物，足見
    其毫無悔悟之心，惟兼念及其犯後坦承犯行，態度尚稱良好
    等一切情狀，量處如主文所示之刑，以示懲儆。
據上論斷，應依刑事訴訟法第273 條之1 第1 項、第299 條第1
項前段，刑法第321 條第1 項第2 款、第47條第1 項，判決如主
文。
本案經檢察官劉昀到庭執行職務。
中    華    民    國    97    年    5     月    20    日
                  刑事第一庭  法  官  許蓓雯
以上正本證明與原本無異。
如不服本判決應於收受本判決送達後十日內向本院提出上訴書狀，
其未敘述上訴理由者，並得於提起上訴後十日內向本院補提理由
書狀（均須按他造當事人之人數附繕本）「切勿逕送上級法院」
中    華    民    國    97    年    5     月    20    日
                                書記官  蘇雅慧
附錄本案論罪科刑法條全文
中華民國刑法第321條第1項第2款
犯竊盜罪而有左列情形之一者，處六月以上、五年以下有期徒刑
：
二、毀越門扇、牆垣或其他安全設備而犯之者。


司法院資訊處製作；財團法人民間司法改革基金會備份。
